# 子公司的净资产是负的，我在合并报表该怎么处理

提问人：治心 时间：2017-11-21 15:58:11
求大神赐教

回答人：chenyiwei
请参考《企业会计准则第 33 号——合并财务报表（ 2014 年修订）》第三十七条。